臺灣臺中地方法院刑事判決　　　　　　　96年度易字第3840號
公　訴　人　臺灣臺中地方法院檢察署檢察官
被　　　告　丙○○
上列被告因傷害案件，經檢察官提起公訴（96年度偵緝字第1778
號），本院判決如下：
    主    文
丙○○傷害人之身體，累犯，處有期徒刑參月，如易科罰金，以
新臺幣壹仟元折算壹日，減為有期徒刑壹月又拾伍日，如易科罰
金，以新臺幣壹仟元折算壹日。
    犯罪事實
一、丙○○前曾於民國86年間犯竊盜罪，為本院判處有期徒刑1
    年，並於刑之執行前，令入勞動場所強制工作3年確定，復
    於87年間犯竊盜罪，又由本院判處有期徒刑1年確定，嗣上
    開2罪之主刑部分經定應執行刑為有期徒刑1年10月；惟其再
    於88年間犯竊盜罪，另為臺灣臺東地方法院判處有期徒刑10
    月確定；後經接續執行，至92年12月3日始因縮刑期滿而執
    行完畢，素行欠佳。緣丙○○於94年間至位在台中巿自由路
    上之東方舞廳消費，而結識在此處上班之翁美芳後，即經常
    前往捧場，惟翁美芳對丙○○並無好感，直言請丙○○勿再
    前去消費，丙○○遂於95年11月11日18時50分許，駕駛牌照
    4013－GM號自小客車，尾隨乙○○至台中市○○街與篤行街
    口時，要求乙○○上車談判感情問題，乙○○不從後，丙○
    ○竟萌生傷害之犯意，徒手勒住乙○○脖子並壓制在地，且
    毆打乙○○臉部，致乙○○受有臉部、頸部、右上肢及右下
    肢多處擦挫傷等傷害。
二、案經乙○○訴由台中巿警察局第一分局報請臺灣臺中地方法
    院檢察署檢察官偵查起訴。
    理    由
一、訊據被告丙○○坦承駕駛4013－GM號自小客車尾隨告訴人乙
    ○○至上述時、地後，對告訴人不理睬之態度感到憤怒，因
    欲請告訴人解釋清楚，而拉住對方，壓制其肩膀，致雙方跌
    倒在地，本身也受有傷害，惟其心中有愛，絕無出手傷害告
    訴人云云。經查：
    (一)告訴人於本院審理時，具結證稱：她在台中巿自由路之東
      方舞廳工作，約於案發前1年餘在上址認識被告，被告經
      常前去捧場，但她無法接受被告之言談及思考邏輯，故請
      被告勿再前往消費，被告為此於前述時、地質問她，她不
      加理會，被告即出手拉扯，勒住她頸部將她壓制在地，毆
      打她的臉，致她受有前述傷害等語（見本院卷第86－90頁
      ）。
    (二)關於告訴人前開指證，因被告於本院審理時坦承當時欲與
      告訴人談判感情問題，雙方發生爭吵，他非常憤怒，曾拉
      住告訴人、壓制其肩膀等情節（見本院卷第86、93頁），
      故當時顯係被告主動挑起爭執，且對告訴人懷有相當之敵
      意，甚至進而有侵犯告訴人肢體之行為等事實，已足可斷
      定。
    (三)又告訴人於95年11月11日前往中國醫藥大學附設醫院急診
      後，經診有臉部、頸部、右上肢及右下肢多處擦挫傷等情
      節，則有該院所出具之診斷證明書1紙（見警卷第4頁）可
      憑。經再參看上(二)所已得證之相關事實，足認告訴人言其
      受被告以前述方法傷害等語，確已可使常人信至無所懷疑
      之程度。
    (四)綜合上述，被告傷害告訴人身體之犯行，已事證明確，足
      以認定，前開所言絕無傷害告訴人之行為等辯解，顯非事
      實，本院無從為其有利之認定。
二、核被告丙○○所為，係犯刑法第277條第1項之傷害罪。被告
    曾有前揭犯罪事實欄所載多次竊盜罪之前科，經接續執行後
    ，至92年12月3日縮刑期滿而執行完畢之事實，有臺灣高等
    法院被告前案紀錄表、臺灣臺中地方法院檢察署刑案資料查
    註紀錄表各1份在卷可按，其受上述徒刑之執行完畢後，5年
    以內故意再犯本件有期徒刑以上之罪，為累犯，應依刑法第
    47條第1項，加重其刑。爰審酌任何感情上之困擾，絕不應
    訴諸暴力解決，此乃現今文明社會一般人之基本共識，而被
    告竟反其道而行，還恃強凌弱，嚴重違反上述共通守則，且
    素行不佳，犯後又不謀與告訴人和解，反而極力推飾犯行，
    態度不佳，經再考量其犯罪之方法、手段、所生危害等一切
    情狀後，從重量處如主文所示之刑，並諭知如易科罰金之折
    算標準。末查，被告於偵查中，雖曾為檢察官於96年4月27
    日發佈通緝，然於96年6月7日即為警查獲，此參中華民國九
    十六年罪犯減刑條例第5條之規定及立法理由之說明，既其
    非於該條例施行後始經通緝到案，應仍有相關減刑規定之適
    用，爰依同條例第2條第1項第3款、第7條等規定，減其宣告
    刑如主文所示，及諭知如易科罰金之折算標準。
據上論斷，應依刑事訴訟法第284條之1、第299條第1項前段，刑
法第277條第1項、第47條第1項、第41條第1項前段，刑法施行法
第1條之1第1項、第2項前段，中華民國九十六年罪犯減刑條例第
2條第1項第3款、第7條，判決如主文。
本案經檢察官甲○○到庭執行職務。
中　　華　　民　　國　　96　　年　　12　　月　　7 　　日
                  刑事第十二庭  法  官  莊深淵
上正本證明與原本無異。
如不服本判決，應於收受送達後10日內向本院提出上訴書狀（應
敘述具體理由並附繕本）。
上訴書狀如未敘述理由，應於上訴期間屆滿後20日內補提理由書
於本院。
                                書記官  廖碩薇
中　　華　　民　　國　　96　　年　　12　　月　　7 　　日
附錄論罪科刑法條
刑法第277條：
傷害人之身體或健康者，處3年以下有期徒刑、拘役或1千元以下
罰金。
犯前項之罪因而致人於死者，處無期徒刑或7年以上有期徒刑；
致重傷者，處3年以上10年以下有期徒刑。
